臺灣高雄地方法院行政訴訟判決
110年度交字第452號
原      告  王勝斌  

被      告  交通部公路總局臺中區監理所

代  表  人  魏武盛  
上列當事人間交通裁決事件，原告不服被告民國110年9月23日投
監四字第65-BOD153281號裁決，提起行政訴訟，本院判決如下：
    主  文
原告之訴駁回。
訴訟費用新臺幣參佰元由原告負擔。
    事實及理由
一、程序事項：本件為交通裁決事件，依兩造所述各節及卷內資
    料所示，本件事證已臻明確，本院認無經言詞辯論之必要，
    爰依行政訴訟法第237條之7之規定，不經言詞辯論而為判決
    。
二、事實概要：原告於民國110年7月6日16時18分許騎乘車牌號
    碼000-0000號普通重型機車（下稱系爭機車），在高雄市○○
    區○○路00號（陽信銀行楠梓分行）前，因有「機車駕駛人行
    駛道路以手持方式使用行動電話進行有礙駕駛安全之行為」
    之違規行為，經民眾檢舉，由高雄市政府警察局交通警察大
    隊（下稱舉發機關）員警填掣高市警交字第BOD153281號舉
    發違反道路交通管理事件通知單（下稱舉發通知單）逕行舉
    發。嗣原告於應到案日期前之110年9月2日向被告陳述不服
    ，經被告函詢舉發機關後，認原告確有上揭違規行為，乃依
    道路交通管理處罰條例（下稱處罰條例）第31條之1第2項規
    定，於110年9月23日開立投監四字第65-BOD153281號裁決書
    （下稱原處分），裁處原告「罰鍰新臺幣（下同）1,000元
    」。原告不服，遂提起行政訴訟。
三、原告主張：系爭機車裝有手機支架，手機安置於支架上，原
    告並非手持方式使用行動電話；又違規舉證照片並不清晰，
    請舉發機關提出原始檔照片等語。並聲明：原處分撤銷。
四、被告則以：經檢視採證照片可見，原告左手肘彎曲，手掌接
    觸手機，高度約與左照後鏡齊高，頭部眼睛視線微向左手掌
    處手機螢幕，倘如原告所言，手機安置於支架上，則根本無
    須使用到左手，除非左手正在滑手機（原告適值此況），縱
    原告主張手機安置於支架上屬實，惟其使用左手進行撥接、
    通話、數據通訊或其他有礙駕駛安全之行為，亦構成違反處
    罰條例第31條之1第2項規定，原告所持主張恐係卸責之詞，
    尚難憑採。是原告於前揭時間、地點確有「駕機車駕駛人行
    駛道路以手持方式使用行動電話進行有礙駕駛安全之行為」
    之違規事實，被告據以裁處，洵無不合等語，資為抗辯。並
    聲明：原告之訴駁回。
五、本院之判斷：
  ㈠按「機車駕駛人行駛於道路時，以手持方式使用行動電話、
    電腦或其他相類功能裝置進行撥接、通話、數據通訊或其他
    有礙駕駛安全之行為者，處1,000元罰鍰。」處罰條例第31
    條之1第2項定有明文。又「慢車行駛於道路時，駕駛人不得
    以手持方式使用行動電話、電腦或其他相類功能裝置進行撥
    接、通話、數據通訊或其他有礙駕駛安全之行為。」道路交
    通安全規則第120條第2項亦定有明文。再按處罰條例第31條
    之1第5項授權訂定之汽車駕駛人行駛道路禁止以手持方式使
    用行動電話相關裝置實施及宣導辦法（下稱宣導辦法）第3
    條規定：「本條例第31條之1第1項及第2項規定所稱其他相
    類功能裝置，指相類行動電話、電腦並具有下列各款之一功
    能之裝置：1、撥接、通話、數據通訊。2、發送、接收或閱
    覽電子郵件、簡訊、語音信箱。3、編輯或閱覽電子文書檔
    案。4、顯示影音、圖片。5、拍錄圖像、影像。6、連線網
    際網路社群或其他平臺服務。7、執行應用程式。」、第4條
    規定：「本條例第31條之1第1項及第2項規定所稱其他有礙
    駕駛安全之行為，指以手持方式使用行動電話、電腦或前條
    規定之相類功能裝置，操作或啟動前條各款所列功能之行為
    。」。
　㈡經查，原告有事實概要欄所載之交通違規行為一節，有被告
    提出之高雄市政府警察局楠梓分局110年8月16日高市警楠分
    交字第11072323900號函、交通部公路總局臺中區監理所111
    年3月14日中監投字第1110047563號函、採證照片及採證光
    碟等附卷可稽。故原告之違規事實，洵堪認定。至原告雖主
    張系爭機車裝有手機支架，手機安置於支架上，其並非手持
    方式使用行動電話云云。惟查，經本院檢視採證照片可見，
    原告僅單手（即右手）操控、騎乘系爭機車，另一手（即左
    手）手肘彎曲，左手掌握持手機，左手上、下臂呈V型姿勢
    ，手機螢幕畫面清楚呈現綠光，顯示其正在執行手機之應用
    功能（具體內容則不明），左手所持手機之高度位與機車左
    照後鏡齊高，位於該照後鏡與原告臉部間距之中間位置，一
    望即知原告一面騎乘系爭機車一面手持行動電話進行操作（
    滑動）螢幕，採證照片並無不清晰情形。是以原告主張非手
    持方式使用行動電話云云，與上開照片內容不同，屬卸責之
    詞，不足採信。
  ㈢綜上所述，原告於上述時、地確有「機車駕駛人行駛道路以
    手持方式使用行動電話進行有礙駕駛安全之行為」之違規行
    為，被告依處罰條例第31條之1第2項規定，以原處分裁處原
    告「罰鍰1,000元」，於法有據。原告訴請撤銷，為無理由
    ，應予駁回。
六、本件判決基礎已臻明確，兩造其餘攻防方法及訴訟資料經本
    院斟酌後，核與判決結果不生影響，不另一一論述，併此敘
    明。
七、本件第一審裁判費為300元，應由原告負擔，爰確定第一審
    訴訟費用額如主文第2項所示。
據上論結，本件原告之訴為無理由，依行政訴訟法第237條之7、
第237條之8第1項、第237條之9第1項、第236條、第98條第1項本
文，判決如主文。
中　　華　　民　　國　　111 　年　　6 　　月　　28　　日
　　　　　　　　　行政訴訟庭  法  官  吳文婷
上為正本係照原本作成。
如不服本判決，應於判決送達後20日內，向本院提出上訴狀並表
明上訴理由（原判決所違背之法令及其具體內容或依訴訟資料可
認為原判決有違背法令之具體事實），其未載明上訴理由者，應
於提出上訴後20日內向本院補提理由書（上訴狀及上訴理由書均
須按他造人數附繕本，如未按期補提上訴理由書，則逕予駁回上
訴），並應繳納上訴裁判費新臺幣750元。
中　　華　　民　　國　　111 　年　　6 　　月　　28　　日
                              書記官  洪嘉慧